---
title: "Exercice 2 -  module 1"
---   

Nous travaillons sur des indicateurs au territoire : "extdata/Base_synth_territoires.csv", extraits de l'outil GEOIDD du ministère et exportés en csv.

- Utiliser la fonction `read.csv()` pour importer ce fichier et le stocker dans un objet `df`.

- Veillez à ce que la région soit bien importée comme un facteur et non un entier.

Inspecter le dataframe avec les fonctions vues auparavant.

```{r, message=FALSE, warning=FALSE, include=FALSE}
df <- read.csv(file = system.file("extdata", "Base_synth_territoires.csv", package = "savoirfR"),
               header = TRUE, sep = ";", dec = ",", fileEncoding = "latin1",
               colClasses = c(rep("character", 2), rep("factor", 4) , rep(NA, 32)))
```


Résultat attendu :   

```{r, eval = FALSE}
df <- read.csv(file = "extdata/Base_synth_territoires.csv", header = TRUE, sep = ";", dec = ",",
               colClasses = c(rep("character", 2), rep("factor", 4) , rep(NA, 32)))
```

```{r, message=FALSE, warning=FALSE}

str(df)
head(df)
tail(df)
names(df)
class(df)
typeof(df)

```


