---
title: "Exercice 3 -  module 1"
---  

Nous travaillons toujours sur la même table des indicateurs au territoire, "extdata/Base_synth_territoires.csv".

A- En utilisant la fonction `mutate()`, créer une nouvelle variable correspondant à la densité de population (rapport de la population `P14_POP` à la superficie de la commune `SUPERF`), ainsi que les taux de natalité et de mortalité (en pour mille)

B- A l’aide de la fonction `select()`, créer une nouvelle table en ne conservant que le code commune, le type de commune (ZAU), la région, le département et les variables que vous venez de créer.

C-Enfin, ne conserver les communes correspondant à votre département de naissance et stocker ce dataframe. 
Attention au type de la variable département !
  
D- Avec les opérateurs logiques, faire des essais pour sélectionner des échantillons différents.

```{r, message=FALSE, warning=FALSE, include=FALSE}
df <- read.csv(file = system.file("extdata", "Base_synth_territoires.csv", package = "savoirfR"),
               header = TRUE, sep = ";", dec = ",",
               colClasses = c(rep("character", 2), rep("factor", 4) , rep(NA, 32)))
```

Résultat attendu :   

```{r, eval = FALSE}
df <- read.csv(file = "extdata/Base_synth_territoires.csv", header = TRUE, sep = ";", dec = ",",
               colClasses = c(rep("character", 2), rep("factor", 4) , rep(NA, 32)))

```

```{r, message=FALSE, warning=FALSE}

library(dplyr)

# A
df <- df %>% 
  mutate(densite = P14_POP / SUPERF,
         tx_natal = 1000 * NAISD15 / P14_POP,
         tx_mort = 1000 * DECESD15 / P14_POP)

# B
selection <- df %>% 
  select(CODGEO, ZAU, REG, DEP, densite, tx_natal, tx_mort)

# C
S0 <- filter(selection, DEP == "62")

# D
S1 <- filter(selection, DEP != "62") # tout sauf le 62 :(
S2 <- filter(selection, DEP %in% c("59", "62")) # L'ancien NPdC :)
S3 <- filter(selection, !(DEP %in% c("59", "62"))) # Le "sud" de la France
S4 <- filter(selection, densite > 100) # l'urbain
S5 <- filter(selection, DEP == "62" & densite > 100) # le PdC urbain
S6 <- filter(selection, DEP == "62" | densite > 100) # le PdC et l'urbain

```


