---
title: "exercices_module_datavisualisation_R"
output: rmarkdown::html_vignette
vignette: >
  %\VignetteIndexEntry{exercices_module_datavisualisation_R}
  %\VignetteEngine{knitr::rmarkdown}
  %\VignetteEncoding{UTF-8}
---

```{r, include = FALSE}
knitr::opts_chunk$set(
  collapse = TRUE,
  comment = "#>"
)
```

```{r setup}
library(exercices)
```

# Le mapping

A partir des données de la table rpls_aggrege_large (RData),
Créer un nuage de point entre:
     - le % de parc social de moins de 5 ans;(variable Parc_de_moins_de_5_ans_pourcent)
     - et le pourcentage de logement avec un DPE ges de classe A,B ou C;(variable DPE_GES_classe_ABC_pourcent)
     - et une couleur différente pour distinguer les epci de la région PDL. (variable epci_2017_52: 1 si l'epci appartient à la région PDL; 0 sinon)
     
Rendu souhaité:

```{r eval=T,echo=F,warning=F}
library(ggplot2)
library(tidyverse)

load("extdata/rpls_aggrege_large.RData")

ggplot(data = rpls_aggrege_large  %>%
  #on filtre la table sur les données EPCI
         filter(TypeZone=="Epci")) + 
  # geom_point permet la représentation sous forme de nuage de points, 
  # en définissant les variables à afficher en ordonnée et en abscisse, 
  # et la 3eme variable discriminante par couleur
  geom_point(aes(x=Parc_de_moins_de_5_ans_pourcent,
                 y=DPE_GES_classe_ABC_pourcent,
                 color=epci_2017_52),
             # la valeur alpha permet de paramètrer la transparence des points
             alpha=.5,
             # la valeur size permet de paramètrer la taille des points
             size=.5 )
```

# Modifier le thème

A partir des données de la table ODD_graphique1 (RData), reprendre le nuage de point obtenu à partir des données ODD :
taux de mortalité maternelle (Maternal_mortality_ratio) en fonction du produit intérieur brut (Gross_Domestic_Product_GDP) (Chapitre 4.1)
 
En modifier le thème:
   
 -  Insérer un titre de couleur, en gras, centré par rapport au graphe.
 -  Indiquer la source (ODD) et modifier sa taille
 -  Changer les titres des axes et leurs tailles.
 -  modifier la couleur de fond du graphe
 -  modifier le type de gadrillage (pointillés)
 
Rendu souhaité:

```{r eval=T,echo=F,warning=F}
library(ggplot2)
library(tidyverse)

load("extdata/ODD_graphique1.RData")

ggplot(ODD_graphique1) +
  geom_point(aes(x=log(Gross_Domestic_Product_GDP),
                 y=log(Maternal_mortality_ratio),
                 color=Continent))+ 
  labs(title="Croisement du PIB avec le taux de mortalité maternelle", y="Taux de mortalité maternelle", x="Produit Intérieur Brut", caption="Source: ODD")+
  theme(plot.title=element_text(size=15, 
                                face="bold", 
                                color="blue",
                                hjust=0.5), 
        plot.caption=element_text(size=15),
        axis.title.x=element_text(size=15),  
        axis.title.y=element_text(size=15),
        panel.background = element_rect(fill = "lightblue",colour = "lightblue",size = 0.5),
        panel.grid.major = element_line( size=0.5,linetype = "dotted"),
        panel.grid.minor = element_line( size=0.5,linetype = "dotted"))
```

# Modifier les scales et labs

 En réutilisant le graphe obtenu à l’exercice 1 (rpls_aggrege_large.RData), y rajouter:
  - une palette brewer pour la couleur;
  - la légende en bas;
  - des libellés (axes et légende) parlant et un titre.
  
Rendu souhaité:
  
```{r eval=T,echo=F,warning=F}
load("extdata/rpls_aggrege_large.Rdata")

ggplot(data = rpls_aggrege_large  %>% 
         filter(TypeZone=="Epci")) + 
  geom_point(aes(x=Parc_de_moins_de_5_ans_pourcent,
                 y=DPE_GES_classe_ABC_pourcent,
                 color=epci_2017_52),
             size=.7
  )+
  scale_color_brewer(type=qual,palette="Paired",
                     labels=c("Autres Epci","Epci de la région Pays de la Loire"))+
  scale_x_continuous(limits = c(0,40))+
  scale_y_continuous(limits = c(0,80))+
  theme(legend.position = "bottom")+
  labs(title="Répartition des Epci en fonction \nde la part des logements ayant une étiquette A,B,C et de la part du parc récent",
       x="Part du parc de moins de 5 ans",
       y="Part des logements ayant une étiquette A,B,C",
       color="")
```

# Les facettes

Réaliser un facette sur un diagramme barre avec :
   - en variable discrète les régions
   - en variables continues les indicateurs suivants :
         - % de logements de 3 et 4 pièces
         - % DPE énergie A,B,C
         - % DPE GES A,B,C
         - % de parc de moins de 5 ans
   - une façon d’identifier la région Pays de la Loire

Rendu souhaité:
   
```{r eval=T,echo=F,warning=F}

library(ggplot2)
library(tidyverse)
library(hrbrthemes)

load("extdata/rpls_aggrege.RData")

rpls_aggrege  %>% 
  filter(TypeZone=="Régions",
         Indicateur %in% c("3 et 4 pièces_pourcent",
                           "DPE GES classe ABC_pourcent",
                           "DPE énergie classe ABC_pourcent",
                           "Parc de moins de 5 ans_pourcent")) %>% 
  mutate(Indicateur=fct_recode(Indicateur,
                               `Logements de 3 et 4 pièces`="3 et 4 pièces_pourcent",
                               `Logements avec DPE énergie de classe A,B,C`="DPE énergie classe ABC_pourcent",
                               `Logements avec DPE GES de classe A,B,C`="DPE GES classe ABC_pourcent",
                               `Logements social de moins de 5 ans`="Parc de moins de 5 ans_pourcent"),
         r52=ifelse(Reg_2017=="52",1,0)) %>% 
  ggplot()+
  #On utilise l'indicatrice de la région Pays de la Loire pour mapper la transparence
  geom_bar(aes(x=nReg_2017,weight=Valeur,fill=Indicateur,alpha=r52))+
  coord_flip()+
  theme_minimal()+
  scale_fill_ipsum()+
  #On défini les valeurs maximum et minimum de transparence que l'on veut voir
  scale_alpha_continuous(range=c(.65,1))+
  facet_wrap(~Indicateur)+
  theme(legend.position="none")+
  labs(title="mon premier facet",y="En % du parc social",x="")
```
 
# Créer une carte avec ggplot2

Produire une carte du Loiret à l’EPCI du taux de logements collectifs dans le parc locatif social.

Rendu souhaité:

```{r eval=T,echo=F,warning=F}
library(ggplot2)
library(tidyverse)
library(sf)

load("extdata/rpls_aggrege.RData")
load("extdata/Carte_EPCI_France.RData")

tt <- Carte_EPCI_France %>% 
  filter(CODE_DEPT=="45") %>% 
  left_join(rpls_aggrege) %>% 
  filter(Indicateur=="Logements collectifs_pourcent")

ggplot(data=tt)+
  geom_sf(aes(geometry=geometry, fill=Valeur))+
  # définition de la palette de couleur
  scale_fill_continuous(low = "#87CEFF", high = "#0B3E87")+
  labs(title="Taux de logements collectifs par EPCI dans le parc locatif social",
       subtitle="Département du Loiret",
       caption="Source: Répertoire Locatif Social")+
  theme(
    axis.text.x = element_blank(),
    axis.text.y = element_blank(),
    axis.ticks = element_blank())
```

# Réaliser un graphe animé

A partir du fichier rpls_aggrege_large, réaliser un graphique en barre représentant la répartition des DPE par classe (en %).
Le graphique sera animé par département, uniquement pour ceux de la région Centre-Val de Loire.

Rendu souhaité:

```{r eval=T,message=F,warning=F,echo=FALSE, cache=TRUE}
library(tidyverse)
library(ggplot2)
library(gganimate)

load("extdata/rpls_aggrege_large.RData")

# PREPARATION DE LA TABLE

rpls <- rpls_aggrege_large %>%   
  #Filtre sur la zone de travail souhaitée
  filter(TypeZone=="Départements" & nReg_2017=="Centre-Val de Loire")%>% 
  #Suppression des levels non présents dans la table, 
  #ce qui évite de générer des graphes vident pour les départements hors Centre-Val de Loire
  mutate(nDep_2017=fct_drop(nDep_2017)) %>% 
  #Selection des variables nécessaires
  select(nDep_2017,DPE_energie_classe_ABC_pourcent,DPE_energie_classe_D_pourcent,
         DPE_energie_classe_EFG_pourcent,DPE_energie_classe_NA_pourcent) %>% 
  #Passage de la table au format long (cf module 2, chapitre 7)
  pivot_longer(-c(nDep_2017),names_to ="variable",values_to ="valeur" ) %>% 
  #Retravail des intitulés pour ne conserver que la classe d'energie ABC/D/EGF/NA
  mutate(variable=str_remove(pattern = "DPE_energie_classe_",variable),
         variable=str_remove(pattern = "_pourcent",variable))


ggplot(data=rpls, aes(x=variable, y=valeur,fill=variable)) +
  geom_bar(stat="identity")+
  #definition des couleurs
  scale_fill_manual(values=c("#66CD00", "#FFFF00", "#FF7F00", "#A8A8A8"))+
  #suppression de la legende
  theme(legend.position="none")+
  #habillage: titre, libellé des axes, Source
  labs(title="Les DPE dans le parc locatif social",
       subtitle="En {closest_state}",
       x="Classe d'énergie",
       y="%",
       caption="Source : Répertoire Locatif Social")+
  #création de l'animation
  transition_states(states=nDep_2017,
                    transition_length = 1,
                    state_length = 5)
```

# Créer un graphique pour le web

Reprendre le nuage de point obtenu à partir des données ODD :
taux de mortalité maternelle (Maternal_mortality_ratio) en fonction du produit intérieur brut (Gross_Domestic_Product_GDP) (Chapitre 4.1)

Obtenir ce graphique pour le web avec des infos bulles regroupant le nom du continent, de la zone et les données associées

Rendu souhaité:

```{r eval=T,message=F,warning=F,echo=FALSE}
library(highcharter)

load("extdata/ODD_graphique1.RData")

hchart(ODD_graphique1,"scatter",hcaes(x=Gross_Domestic_Product_GDP,
                                  y=Maternal_mortality_ratio,
                                  color=Continent)) %>%
  hc_plotOptions(series=list(shadow='false')) %>% 
  hc_tooltip(
    pointFormat = '<b>{point.Continent}</b><br/><b>{point.Parent_Zone_libelle}</b><br/>PIB de {point.x} un taux de mortalié maternelle de {point.y} (pour 100 000 naissances)'
  )
```

# Créer un tableau avec kable et kablextra

A partir de la table rpls_aggrege_large:
Produire un tableau du nombre de logements collectifs et individuels (RPLS) 
par départements en région Centre-Val de Loire: 1 ligne par département + 1 ligne avec le total de la région

Rendu souhaité:

```{r eval=T,message=F,warning=F,echo=FALSE}
library(kableExtra)

load("extdata/rpls_aggrege_large.RData")

rpls_DEP_R24  <- rpls_aggrege_large %>% 
  #filtre pour ne conserver que les données départementales et régionale du Centre-Val de Loire)
  filter(TypeZone %in% c("Départements","Régions"),nReg_2017=="Centre-Val de Loire") %>% 
  #tri de la table
  arrange(TypeZone,Zone) %>%
  # selection des variables souhaitees dans la table de sortie
  select(Zone,Logements_collectifs,Logements_individuels)%>% 
  #specification des intitulés 
  setNames(c("Zone","Nombre de logements collectifs","Nombre de logements individuels")) %>% 
  kable("html",caption="Chiffres clés RPLS") %>%
  #Parametrage des effets de style:  alternance des fonds de lignes (blanc/gris) et surbrillance au passage de la souris
  kable_styling(bootstrap_options = c("striped", "hover")) %>% 
  #Parametrage de la 7eme ligne-ligne région: écriture en blanc sur fond gris.
  row_spec(7, bold = T, color = "white", background = "grey")

rpls_DEP_R24
```
