---
title: "Exercices parcours R module 5 : datavisualisation"
output: rmarkdown::html_vignette
vignette: >
  %\VignetteIndexEntry{Exercices parcours R module 5 : datavisualisation}
  %\VignetteEngine{knitr::rmarkdown}
  %\VignetteEncoding{UTF-8}
---

```{r, include = FALSE}
knitr::opts_chunk$set(
  collapse = TRUE,
  comment = "#>"
)
```

```{r setup}
library(savoirfR)
```

# Le mapping

A partir des données de la table `rpls_aggrege_large` (rpls_aggrege_large.RData),
créer un nuage de point entre :

  - le % de parc social de moins de 5 ans (variable `Parc_de_moins_de_5_ans_pourcent`) ;
  - et le pourcentage de logement avec un DPE gaz à effet de serre de classe A, B ou C (variable `DPE_GES_classe_ABC_pourcent`) ;
  - et une couleur différente pour distinguer les EPCI de la région Pays de la Loire (la variable `epci_2017_52` vaut 1 si l'EPCI appartient à la région PDL, 0 sinon).
 
# Modifier le thème

A partir des données de la table `ODD_graphique1` (ODD.RData), reprendre le nuage de point obtenu à partir des données ODD :

taux de mortalité maternelle (`Maternal_mortality_ratio`) en fonction du produit intérieur brut (`Gross_Domestic_Product_GDP`) (Chapitre 4.1)
 
En modifier le thème :

  -  insérer un titre de couleur, en gras, centré par rapport au graphe, 
  -  indiquer la source (ODD) et modifier sa taille, 
  -  changer les titres des axes et leurs tailles,
  -  modifier la couleur de fond du graphe,
  -  modifier le type de quadrillage (pointillés).
 
# Modifier les scales et labs

En réutilisant le graphe obtenu à l’exercice 1 (rpls_aggrege_large.RData), y rajouter :
 
  - une palette brewer pour la couleur ;
  - la légende en bas ;
  - des libellés (axes et légende) parlant et un titre.
  
# Les facettes

Réaliser une facette sur un diagramme barre avec :

  - en variable discrète les régions,
  - en variables continues les indicateurs suivants :
      - % de logements de 3 et 4 pièces
      - % DPE énergie A, B, C
      - % DPE GES A, B, C
      - % de parc de moins de 5 ans
  - une façon d’identifier la région Pays de la Loire.

# Créer une carte avec ggplot2

Produire une carte du Loiret à l’EPCI représentant le taux de logements collectifs dans le parc locatif social.

# Réaliser un graphe animé

A partir du fichier `rpls_aggrege_large.RData`, réaliser un graphique en barre représentant la répartition des DPE par classe (en %).

Le graphique sera animé par département, uniquement pour ceux de la région Centre-Val de Loire.

# Créer un graphique pour le web

Reprendre le nuage de point obtenu à partir des données ODD : taux de mortalité maternelle 
(`Maternal_mortality_ratio`) en fonction du produit intérieur brut (`Gross_Domestic_Product_GDP`) (Chapitre 9)
 
Obtenir ce graphique pour le web avec des infos bulles regroupant le nom du continent, 
de la zone, le PIB et le taux de mortalité maternelle.
Paramétrer la surbrillance du continent au survol d'élément.

# Créer un tableau avec kable et kablextra

A partir de la table `rpls_aggrege_large`,   
produire un tableau du nombre de logements collectifs et individuels (RPLS)  
par départements en région Centre-Val de Loire : 1 ligne par département + 1 ligne avec le total de la région.


