---
title: "Exercice 3 -  module 6"
---  

- Poursuivre le fichier .Rmd de l'exercice précédent
- Créer un chunk pour définir des options générales, il ne doit pas être visible dans le document final
- Créer un chunk pour charger les packages nécessaires, il ne doit pas être visible dans le document final
- Créer un nouveau chapitre qui aura pour objet la présentation de quelques observations du jeu de données
- Ajouter un chunk pour lire les données fromage . Le code ne doit pas s'afficher dans le document final. Pour récupérer les données tidytuesday : `load("extdata/data_fromage_tidytuesday.Data")` depuis votre projet d'exercices créé avec savoirfR ou `tidytuesdayR::tt_load('2024-06-04')` (prérequis : avoir installé le package tidytuesdayR et configuré votre .Renviron avec un token github d'accès personnel, ie créé une variable `GITHUB_PAT`)

```{r setup m6exo3, eval=FALSE, echo=TRUE}
load("extdata/data_fromage_tidytuesday.Data")
```

- Ajouter une ligne de texte qui indique le nombre de fromages disponibles dans la dataframe (cette valeur doit être calculée automatiquement)

- Créer une variable dans cette dataframe pour indiquer si l'origine des fromages (colonne `country`) est française ou non

- Ajouter un chunk créant un graphique en barres qui indique le nombre de fromage par origine (FR ou non-FR). Le graphique devra apparaître dans le document final, pas le code pour le créer.

- Ajouter une image d'illustration en tête d'article

- Générer le document

Résultat attendu : 

```{r, echo=FALSE, out.width="100%"}
# savoirfR::eframe_m6(exercice = "exo3", suffixe_page)
knitr::include_url(url = "https://mtes-mct.github.io/savoirfR/cheesedown/cheesedown_exo3.html", height = "1600")
```
