---
title: "Exercice 3 -  module 6"
---  

```{r setup m6exo3, message=FALSE, warning=FALSE, include=FALSE}
load(file = system.file("extdata", "data_fromage.RData", package = "savoirfR"))

```

- Poursuivre le fichier .Rmd de l'exercice précédent
- Créer un chunk pour définir des options générales, il ne doit pas être visible dans le document final
- Créer un chunk pour charger les packages nécessaires, il ne doit pas être visible dans le document final
- Créer un nouveau chapitre qui aura pour objet la présentation de quelques observations du jeu de données
- Ajouter un chunk pour stocker les données utilisées dans une dataframe. Ni la dataframe, ni le code ne doivent s'afficher dans le document final. Pour récupérer les données tidytuesday :

Option 1, si vous avez un token github paramétré sur votre machine vous pouvez récupérer les données en ligne avec le package tidytuesdayR

```{r setup m6exo3, eval=FALSE, echo=TRUE}
tuesdata <- tidytuesdayR::tt_load('2024-06-04')

data_fromage <- tuesdata$cheeses
```

Option 2, les données sont disponibles dans le dossier extdata du projet créé avec savoirfR

```{r setup m6exo3, eval=FALSE, echo=TRUE}
data_fromage <- load('extdata/data_fromage.RData')
```

- Ajouter une ligne de texte qui indique le nombre de fromages disponibles dans la dataframe (cette valeur doit être calculée automatiquement)

- Créer une variable dans cette dataframe pour indiquer si l'origine des fromages (colonne `country`) est française ou non

- Ajouter un chunk créant un graphique en barres qui indique le nombre de fromage par origine (FR ou non-FR). Le graphique devra apparaître dans le document final, pas le code pour le créer.

- Ajouter une image d'illustration en tête d'article

- Générer le document

Résultat attendu : 

```{r, echo=FALSE, out.width="100%"}
# savoirfR::eframe_m6(exercice = "exo3", suffixe_page)
knitr::include_url(url = "https://mtes-mct.github.io/savoirfR/cheesedown/cheesedown_exo3.html", height = "1600")
```
