---
title: "Exercice 5 -  module 6"
---  

## Exercice 5

  - Créer un nouveau .Rmd
  - Ajouter comme paramètre dans le YAML le pays (country) en choisissant "France" comme valeur par défaut
  - Ajouter un titre pour qu'il dépende de ce paramètre
  - Filtrer la dataframe en fonction de ce paramètre
  - Ajouter un graphique construit à partir de cette dataframe filtrée. Son titre peut également dépendre du paramètre country. (voir la [page dédiée à la réalisation de graphique avec ggplot dans le module 5 du parcours R](https://mtes-mct.github.io/parcours_r_module_datavisualisation/package-ggplot2.html), ou réutiliser le code ci-dessous) 

Par exemple, on peut regrouper les fromages par type simplifié et représenter le pourcentage de matières grasses par type.
C'est l'occasion de découvrir ou re-découvrir certaines nouvelles fonctions de dplyr apparues en 2026 :

```{r setup exo5, eval=FALSE, echo=TRUE}
data_fromage <- tuesdata$cheeses %>% 
  filter_out(when_any(is.na(fat_content),
                      is.na(type))) %>% 
  mutate(type = replace_when(type,
                             str_detect(type, 'soft') ~ 'molle',
                             str_detect(type, 'firm') ~ 'ferme',
                             str_detect(type, 'hard') ~ 'dure')) %>%
  mutate(fat_content = as.numeric(str_extract(fat_content, "^\\d+(\\.\\d+)?"))) %>% 
  filter(country==params$country)


ggplot(data_fromage) +
  geom_violin(aes(x = type, y = fat_content, fill = type)) +
  scale_fill_manual(values = c("dure" = "#EEDC82", "ferme" = "#FFFACD", "molle" = "#FFFAF0")) +
  theme_gouv(plot_title_size = 12,
             subtitle_size = 12) +
  labs(title = "% de matière grasse par type de pâte de fromage",
       subtitle = params$country,
       x = "Type de pâte",
       y = "% de matière grasse") +
  theme(legend.position = 'none')

```

  - Générer ce HTML à l'aide du bouton knit
  - Créer dans un nouveau script une fonction qui génère le HTML à partir d'une liste de pays
  - Appliquer cette fonction à une liste restreinte de pays (par exemple France, Italy, United States)
  
Résultat attendu : 

```{r, echo=FALSE}
knitr::include_url(url = "https://mtes-mct.github.io/savoirfR/cheesedown/cheesedown_exo5_params.html")
```