---
title: "Exercice 7 -  module 6"
---  


  - Repartir du .Rmd de l'exercice 4 au format HTML
  - Ajouter un nouveau chapitre relatif à des visualisations interactives (si besoin : voir la [partie interactivité des visualisations du module 5 du parcours](https://mtes-mct.github.io/parcours_r_module_datavisualisation/cr%C3%A9er-des-graphiques-et-cartes-pour-le-web.html))
  - Créer un widget HTML interactif : un graphique ggiraph, un tableau datatable, une carte leaflet...
  - Créer une dataframe partagée à l'aide du package crosstalk
  - Utiliser cette dataframe partagée pour créer un filtre crosstalk sur la colonne country
  - Créer un widget interactif à partir de cette dataframe partagée
  
Résultat attendu : 

```{r, echo=FALSE, out.width="100%"}
knitr::include_url(url = "https://mtes-mct.github.io/savoirfR/cheesedown/cheesedown_exo7.html", height = 2400)
```


Résultat attendu variante : 

```{r, echo=FALSE, out.width="100%"}
knitr::include_url(url = "https://mtes-mct.github.io/savoirfR/cheesedown/cheesedown_exo7bis.html", height = 2400)
```