---
title: "Exercice 1 -  module 2"
---  

À partir du fichier sitadel de février 2017 (ROES_201702.xls), produire un dataframe 'sit_pdl_ind' contenant 
pour la région Pays-de-la-Loire (code région 52), 
pour chaque mois et 
pour les logements individuels (définis par la somme des logements individuels purs et individuels groupés : i_AUT = ip_AUT + ig_AUT) :  

   - le cumul des autorisations sur 12 mois glissants (i_AUT_cum12),  
   - le taux d’évolution du cumul sur 12 mois (i_AUT_cum_evo, en %),  
   - la part de ce cumul dans celui de l’ensemble des logements autorisés (log_AUT), en pourcentage.  

```{r setup exo1, message=FALSE, warning=FALSE, include=FALSE}
library(tidyverse)
library(readxl)
library(RcppRoll)

sitadel <- read_excel(system.file("extdata", "ROES_201702.xls", package = "savoirfR"),
  sheet = "AUT_REG",
  col_types = c("text", "text", "numeric", "numeric", "numeric", "numeric")
)
```

Résultat attendu :   

```{r, eval = FALSE}
library(tidyverse)
library(readxl)
library(RcppRoll)
rm(list = ls())

sitadel <- read_excel("extdata/ROES_201702.xls",
  sheet = "AUT_REG",
  col_types = c("text", "text", "numeric", "numeric", "numeric", "numeric")
)
```

solution sans le pipe (apercu des premières lignes) `%>%`
```{r mod2_exo1_solution, message=FALSE, warning=FALSE}
sit_52_ind <- filter(sitadel, REG == "52")
sit_52_ind <- arrange(sit_52_ind, date)
sit_52_ind <- mutate(sit_52_ind,
  i_AUT = ip_AUT + ig_AUT,
  i_AUT_cum12 = roll_sumr(i_AUT, 12),
  i_AUT_cum12_lag12 = lag(i_AUT_cum12, 12),
  i_AUT_cum_evo = (i_AUT_cum12 - i_AUT_cum12_lag12) / i_AUT_cum12_lag12 * 100,
  log_AUT_cum12 = roll_sumr(log_AUT, 12),
  part_i_AU = i_AUT_cum12 / log_AUT_cum12 * 100)
head(sit_52_ind)
```

solution avec le pipe (apercu des premières lignes) `%>%`
```{r mod2_exo1_solution_2, message=FALSE, warning=FALSE}

sit_52_ind <- sitadel %>%
  filter(REG == "52") %>%
  arrange(date) %>% # pour être certain de l'ordre des lignes
  mutate(i_AUT = ip_AUT + ig_AUT,
    i_AUT_cum12 = roll_sumr(i_AUT, 12),
    i_AUT_cum12_lag12 = lag(i_AUT_cum12, 12), # création d'une colonne intermédiaire qui décale les valeurs de 12 mois pour mettre côte à côte les cumul d'autorisations espacés de 12 mois
    i_AUT_cum_evo = (i_AUT_cum12 - i_AUT_cum12_lag12) / i_AUT_cum12_lag12 * 100,
    log_AUT_cum12 = roll_sumr(log_AUT, 12), # création d'une colonne intermédiaire pour calculer le cumul de logements autorisés les 12 derniers mois
    part_i_AU = i_AUT_cum12 / log_AUT_cum12 * 100
  )
sit_52_ind %>%
  head()
```


