---
title: "Exercice 2 - module 5"
--- 

A partir des données de la table ODD_graphique1 (ODD.RData), reprendre le nuage de point obtenu à partir des données ODD :
taux de mortalité maternelle (`Maternal_mortality_ratio`) en fonction du produit intérieur brut (`Gross_Domestic_Product_GDP`) (Chapitre 5.1)
En modifier le thème :
-  insérer un titre de couleur, en gras, centré par rapport au graphe,
-  indiquer la source (ODD) et modifier sa taille,
-  changer les titres des axes et leurs tailles,
-  modifier la couleur de fond du graphe,
-  modifier le type de quadrillage (pointillés).


Résultat attendu :   

```{r message=FALSE, warning=FALSE, include=FALSE}
load(system.file("extdata", "ODD.RData", package = "savoirfR"))
```

```{r, eval = FALSE}
load("extdata/ODD.RData")
```

```{r mod5_exo2_solution, message=FALSE, warning=FALSE}
library(ggplot2)
library(dplyr)

ggplot(ODD_graphique1) +
  geom_point(aes(x = log(Gross_Domestic_Product_GDP),
                 y = log(Maternal_mortality_ratio),
                 color = Continent)) +
  labs(title = "Croisement du PIB avec le taux de mortalité maternelle", y = "Taux de mortalité maternelle", 
       x = "Produit Intérieur Brut", caption = "Source: ODD") +
  theme(plot.title = element_text(size = 15,
                                  face = "bold",
                                  color = "blue",
                                  hjust = 0.5),
        plot.caption = element_text(size = 15),
        axis.title.x = element_text(size = 15),
        axis.title.y = element_text(size = 15),
        panel.background = element_rect(fill = "lightblue", colour = "lightblue", size = 0.5),
        panel.grid.major = element_line(size = 0.5, linetype = "dotted"),
        panel.grid.minor = element_line(size = 0.5, linetype = "dotted"))

```