## Exercice 7


Reprendre le nuage de point obtenu à partir des données ODD : taux de mortalité maternelle (Maternal_mortality_ratio) en fonction du produit intérieur brut (Gross_Domestic_Product_GDP) (Chapitre 9)

Obtenir ce graphique pour le web avec des infos bulles regroupant le nom du continent, de la zone, le PIB et le taux de mortalité maternelle.
Paramétrer la surbrillance du continent au survol d'élément.

Le résultat attendu : 

```{r message=FALSE, warning=FALSE, include=FALSE}
library(tidyverse)
library(ggiraph)
load(system.file("extdata", "ODD.RData", package = "savoirfR"))
#load("extdata/ODD.RData")
```

```{r message=F,warning=F}
gg<-ggplot(ODD_graphique1) +
  geom_point_interactive(aes(x=log(Gross_Domestic_Product_GDP),
                 y=log(Maternal_mortality_ratio),
                 color=Continent,
                 data_id=Continent,
                 tooltip=paste(Continent, "\n", Parent_Zone_libelle,
                               "\nPIB de", round(Gross_Domestic_Product_GDP, 1),
                               "\nun taux de mortalié maternelle de", Maternal_mortality_ratio,
                               "(pour 100 000 naissances)")))+
  scale_color_brewer(type = "qual")
girafe(ggobj=gg, height_svg = 3, options = list(opts_hover(css="fill:darkblue;")))
```