---
title: "Exercice 2 -  module 7"
---  

Le but de cet exercice va être d'exploiter les données *DVF* sur les transactions immobilières dans l'ancien et la carte des quartiers de Nantes pour obtenir des indicateurs des transactions par quartier.  
On va utiliser pour DVF l'API mise en place par Christian Quest : http://api.cquest.org/dvf

```r
## Activation des packages
library(httr)
library(jsonlite)
library(sf)
library(tidyverse)
get_dvf <- GET("http://api.cquest.org/dvf?code_commune=44109")
dvf_content <- content(get_dvf, "text", encoding = "UTF-8")
dvf_json <- fromJSON(dvf_content)$resultats %>%
  # On ne garde que les données avec une géolocalisation valide, un prix et une surface renseignés.
  filter(!is.na(lon), !is.na(lat), !is.na(valeur_fonciere), !is.na(surface_relle_bati))
dvf <- st_as_sf(dvf_json, coords = c("lon", "lat"), crs = 4326)
```

```{r  eval = FALSE}
## Activation des packages
library(tidyverse)
library(httr)
library(jsonlite)
library(sf)
get_dvf <- GET("http://api.cquest.org/dvf?code_commune=44109")
dvf_content <- content(get_dvf, "text", encoding = "UTF-8")
dvf_json <- fromJSON(dvf_content)$resultats %>%
  # On ne garde que les données avec une géolocalisation valide, un prix et une surface renseignés.
  filter(!is.na(lon), !is.na(lat), !is.na(valeur_fonciere), !is.na(surface_relle_bati))
dvf <- st_as_sf(dvf_json, coords = c("lon", "lat"), crs = 4326)
```

```{r message=FALSE, warning=FALSE, include=FALSE}
library(tidyverse)
library(httr)
library(jsonlite)
library(sf)
load(system.file("extdata", "dvf.RData", package = "savoirfR"))
```


- Contour des quartiers de Nantes, ils proviennent de Nantes Métropole Open Data :https://data.nantesmetropole.fr

```r
quartier_nantes <- st_read("https://data.nantesmetropole.fr/explore/dataset/244400404_quartiers-communes-nantes-metropole/download/?format=geojson&disjunctive.libcom=true&refine.libcom=Nantes&timezone=Europe/Berlin&lang=fr")
quartier_nantes <- st_set_crs(quartier_nantes, 4326)
```

```{r  eval = FALSE}
quartier_nantes <- st_read("https://data.nantesmetropole.fr/explore/dataset/244400404_quartiers-communes-nantes-metropole/download/?format=geojson&disjunctive.libcom=true&refine.libcom=Nantes&timezone=Europe/Berlin&lang=fr")
quartier_nantes <- st_set_crs(quartier_nantes, 4326)
```

```{r message=FALSE, warning=FALSE, include=FALSE}
load(system.file("extdata", "quartier_nantes.RData", package = "savoirfR"))
```

On veut produire les infos suivantes par quartier et année :  

- Volume de ventes (nb)   
- Pourcentage de maisons dans les ventes  
- Prix moyen au m2 par type de bien  

## Datapréparation

### Jointure spatiale pour récupérer les ventes par quartiers

```{r  message=FALSE, warning=FALSE}
dvf_avec_quartier <- st_join(dvf, quartier_nantes %>% select(nom)) %>%
  rename(quartier = nom)
```

### Calculs

Calcul par quartier et année de la transaction du nombre de ventes, de leur montant et surface total par type de bien et tout bien confondu

```{r message=FALSE, warning=FALSE}
library(lubridate)
dvf_filtre <- dvf_avec_quartier %>%
  st_drop_geometry() %>%
  filter(
    nature_mutation == "Vente",
    type_local %in% c("Appartement", "Maison")
  ) %>%
  mutate(
    date_mutation = ymd(date_mutation),
    annee_mutation = year(date_mutation),
    nb_ventes = 1
  ) 
stat1 <- dvf_filtre %>%
  group_by(quartier, type_local, annee_mutation) %>%
  summarise(across(c(nb_ventes, valeur_fonciere, surface_relle_bati), sum, na.rm = TRUE), .groups = "drop")
stat2 <- dvf_filtre %>%
  group_by(quartier, annee_mutation) %>%
  summarise(across(c(nb_ventes, valeur_fonciere, surface_relle_bati), sum, na.rm = TRUE), .groups = "drop") %>% 
  mutate(type_local = "Ensemble") 
stat <- bind_rows(stat1, stat2)
```

Calcul des indicateurs demandés

Résultat attendu : 
```{r message=FALSE, warning=FALSE}
# Volume des ventes
indicateurs1 <- stat %>%
  filter(type_local == "Ensemble") %>%
  select(quartier, annee_mutation, nb_ventes)
# Pourcentage de maison dans les ventes
indicateurs2 <- stat %>%
  select(quartier, annee_mutation, type_local, nb_ventes) %>%
  pivot_wider(names_from = type_local, values_from = nb_ventes, values_fill = 0) %>%
  mutate(pourcentage_maison = 100 * Maison / Ensemble) %>%
  select(quartier, annee_mutation, pourcentage_maison)
indicateurs3 <- stat %>%
  select(quartier, annee_mutation, type_local, valeur_fonciere, surface_relle_bati) %>%
  mutate(prix_m2 = valeur_fonciere / surface_relle_bati) %>%
  select(quartier, annee_mutation, type_local, prix_m2) %>%
  pivot_wider(names_from = type_local, values_from = prix_m2) %>%
  rename_with(.cols = c(Appartement, Maison, Ensemble), .fn = ~paste0("prix_m2_", tolower(.x)))
indicateurs <- reduce(list(indicateurs1, indicateurs2, indicateurs3), left_join)
indicateurs <- quartier_nantes %>%
  select(quartier = nom) %>%
  left_join(indicateurs)
  
indicateurs %>%
glimpse()
```

